

Hard skills

- C#.NET & Microservices
- Unit testing
- SQL, SQL Server
- Azure, DevOps, CI/CD
- Git, Agile/SCRUM, Jira
- React, Typescript, Javacript

Soft skills

- Enthousiaste
- Dynamique
- Esprit d'équipe
- Curieuse

Langues

Bilingue Français - Anglais

Temps libre









Contact

06 33 41 00 45

in laura-perez-fr

laura.perez.fr@gmail.com



Laura Perez

Développeuse .NET

De retour en France après 5 ans en Australie où j'ai travaillé sur des projets CMS, je souhaite maintenant m'orienter vers le développement de microservices .NET.

J'aime apprendre de nouvelles techs et faire du pair programming. De nature énergique, je me plais dans un environnement de travail dynamique.

Expériences

2023 Betclic Group, Bordeaux, France

Offre de paris, phase de conception

- POC sur des requêtes GRPC
- NuGet de gestion de Queues as background service : ConcurrenPriorityQueue, tests unitaires, benchmarking

2022 - 2023 Telstra Purple, Perth, Australie

Media d'information, presse web

• React, typescript, CSS

2021 Guarani Atlantique, Bordeaux, France

CDiscount, paiement en 4x

- Design & développement d'un microservices .NET
- C#, .NET Core, Architecture design, SQL Server

2017 - 2019 Insight Pty Ltd. Perth, Australie

Multi Projets Sitecore 8 & 9

- Développement de solutions Sitecore 8 & 9
- C#.NET, MVC, Entity Framework
- Azure App services, DevOps, SQL Server

2016 - 2017 Equilibrium, Perth, Australie

Multi Projets Umbraco

• C#.NET MVC, Team City, AWS, Azure, SQL Server

2015 - 2016 Isobar, Perth, Australie

Multi projets Sitefinity

• C#.NET MVC, Azure App Services, SQL Server

Formation

2014 Licence Professionnelle

Conception & développement de solution mobiles

2013 BTS Informatique en alternance